【裁判字號】    99,審訴,4018
【裁判日期】    991230
【裁判案由】    毒品危害防制條例
【裁判全文】
臺灣高雄地方法院刑事判決            99年度審訴字第4018號
公  訴  人  臺灣高雄地方法院檢察署檢察官
被      告  林宏柏
上列被告因違反毒品危害防制條例案件，經檢察官提起公訴（99
年度偵字第30878 號），本院合議庭裁定由受命法官獨任進行簡
式審判程序，判決如下：
    主  文
林宏伯施用第一級毒品，累犯，處有期徒刑捌月。扣案之第一級
毒品海洛因壹包（含包裝袋，驗餘淨重零點貳捌玖公克），沒收
銷燬之
    事  實
一、林宏柏前因施用毒品案件，經本院裁定送觀察勒戒後，認無
    繼續施用毒品之傾向，而於民國98年8 月7 日觀察勒戒執行
    完畢，自臺灣高雄看守所附設勒戒處所釋放，並由臺灣高雄
    地方法院檢察署檢察官以98年度毒偵緝字第254 號為不起訴
    處分確定。另因竊盜、詐欺、妨害自由案件，經本院以98年
    度易字第170 號判決判處有期徒刑8 月、4 月、4 月，應執
    行有期徒刑1 年1 月確定，甫於99年7 月3 日縮刑期滿執行
    完畢（構成累犯）。
二、詎林宏柏仍未戒絕毒癮，竟基於施用第一級毒品海洛因之犯
    意，於99年8 月10日晚上7 時許，在其位於高雄市鳳山區○
    ○○路190 巷34之1 號住處內，以將第一級毒品海洛因置入
    針筒內，摻水稀釋後，注射靜脈血管之方式，施用第一級毒
    品海洛因1 次。嗣於同日晚上8 時25分許，被告林宏柏搭乘
    由陳信合騎乘之機車，在高雄市○鎮區○○路382 號前，因
    交通違規，為警攔查，並當場扣得第一級毒品海洛因（驗餘
    淨重0.289 公克）1 包，經徵得其同意採集尿液送驗，結果
    呈嗎啡、可待因陽性反應，始悉上情。
三、案經高雄市政府警察局移送臺灣高雄地方法院檢察署檢察官
    偵查起訴。
    理  由
一、程序部分：
    本件被告林宏柏所犯為死刑、無期徒刑或最輕本刑為3 年以
    上有期徒刑以外之罪，其於準備程序中就被訴事實為有罪之
    陳述，經告知簡式審判程序之旨，並聽取公訴人及被告之意
    見後，依刑事訴訟法第273 條之1 第1 項規定，裁定由受命
    法官獨任進行簡式審判程序，合先敘明。
二、認定犯罪事實所憑之證據及理由：
    訊據被告林宏柏對於上揭施用第一級毒品犯行於本院審理時
    供承不諱，且被告於99年8 月10日所採集之尿液，經送檢驗
    之結果，確呈嗎啡、可待因陽性反應，此有高雄市立凱旋醫
    院99年9 月20日濫用藥物尿液檢驗報告及高雄市政府警察局
    保安警察大隊黎明中隊偵辦毒品危害防制條例嫌疑人尿液採
    證代碼對照表（代碼：L 專-99590號）各1 份附卷可稽；且
    扣案之白色粉末1 包，經送高雄市立凱旋醫院鑑驗之結果，
    確含有第一級毒品海洛因成分（驗餘淨重0.289 公克）無訛
    ，有該醫院99年10月4 日濫用藥物成品檢驗鑑定書1 份在卷
    可佐，是被告之自白核與事實相符，應堪採信。本案事證明
    確，被告上開施用第一級毒品犯行，堪以認定。
三、論罪科刑：
  (一)按觀察、勒戒或強制戒治執行完畢釋放後，5 年內再犯毒品
    危害防制條例第10條施用毒品之罪者，應依法追訴，毒品危
    害防制條例第23條第2 項定有明文。本件被告前經本院裁定
    送觀察勒戒，嗣於98年8 月7 日執行完畢釋放乙節，有臺灣
    高等法院被告前案紀錄表1 份在卷可參，是被告於觀察勒戒
    執行完畢釋放後，5 年內再犯本件施用第一級毒品罪行，依
    前開法條之規定，應依法追訴，本院就被告本件施用毒品犯
    行，自得依法論罪科刑。
  (二)海洛因係屬毒品危害防制條例第2 條第2 項第1 款所稱之第
    一級毒品，依法不得施用。核被告林宏柏所為，係犯毒品危
    害防制條例第10條第1 項之施用第一級毒品罪，其持有海洛
    因後，進而施用，其持有之低度行為應被其施用之高度行為
    所吸收，不另論罪。又被告有如事實欄所載徒刑之宣告及執
    行完畢情形，有臺灣高等法院被告前案紀錄表1 份在卷可稽
    ，其於前開有期徒刑執行完畢後5 年內，故意再犯本件有期
    徒刑以上之罪，應依刑法第47條第1 項之規定論以累犯，並
    加重其刑。爰審酌被告前已因施用毒品案件經觀察勒戒，猶
    未徹底戒除毒癮，本不宜寬貸，惟念其犯後坦承犯行，併考
    量施用毒品乃自戕一己之身體健康，並具有病患性人格之特
    質，其行為本身對社會所造成之危害並非直接、鉅大及持有
    毒品數量等一切情狀，量處如主文所示之刑，以資儆懲。
  (三)扣案白色粉末1 包（驗後淨重0.289 公克），經送驗結果確
    為第一級毒品海洛因，業如上述，而包裝袋與其上殘留之毒
    品，衡情均已難以分析剝離，自應整體視為毒品，不問屬於
    犯人與否，均應依毒品危害防制條例第18條第1 項前段之規
    定宣告沒收銷燬之。至送鑑耗損之毒品既已滅失，自無庸再
    予宣告沒收銷燬之必要。
據上論斷，應依刑事訴訟法第273 條之1 第1 項、第284 條之1
、第299 條第1 項前段，毒品危害防制條例第10條第1 項、第18
條第1 項前段，刑法第11條、第47條第1 項，判決如主文。
本案經檢察官李怡增到庭執行職務。
中    華    民    國    99    年    12    月    30    日
                  刑事第十庭    法  官  王  琁
以上正本證明與原本無異。
如不服本判決應於收受本判決後10日內向本院提出上訴書狀，並
應敘述具體理由，如未敘述上訴理由者，應於上訴期間屆滿後20
日內補提理由書狀於本院（均須按他造當事人之人數附繕本）「
切勿逕送上級法院」。
中    華    民    國    99    年    12    月    30    日
                                書記官  王淑娟

司法院資訊處製作；財團法人民間司法改革基金會備份。
